Quvondiqov Sarodorbek

Front-End Developer

About Me

 Men Qovondiqov Sarodorbek 2006-yil Samarqand Viloyati Bulung'ur tumanida tug'ilganman. Men tuman o'rta maktabida o'qiganman va 2024-yil tamomladim. Men 2023-yil Iyul oyida Najot Ta'limning Frontend Standart kursida ta'lim ola boshladim, 6 oy davomida imtihonlardan yiqilmasdan o'qidim va o'z bilimimdan ko'nglim to'lmaganligi sababli qolgan 2 oyini muzlatishga qaror qildim va xususiy ustozning qo'lid yaxshi taxsil ola boshladim va hozida davoq ettirmoqdaman. Hozirda o'z bilimlarimdan ko'nglim to'q va qoniqmoqdaman.

Work Experience

Asosiy vaqt, o'qish va izlanish

Avgust 2024 - Present

- Men hozirda va hozirch hech qanday ish tajribasiga ega emasman shu sababli bu masala bo'yicha to'liq ma'lumot bera olmayman, lekin nimga ish tajribasiga ega emasligim haqita qisqacha ma'lumot berishga harakat qilaman.
- Men asosiy vaqtimni o'qishga va izlanishga sariflaganligim va ishga kirishga o'rgangan bilimlarim, olgan ko'nikmalarim yetarli bo'lmaganligi sababli ishga topshirmagan edm. Lekin!
- Hozirda kompaniyalarga junior sifatida ishga kirishga olgan bilimlarim yetarli bo'lganligi sababli bu rezyumeni yozishga qaror qildim.

Technologies under study

React Js

Early Avgust 2024 - Present

 Men React Js ni 2024-yil Avgustning boshida online tarzda Webrain Academyning asoschisi Sardor Mukhtorov tomonidan chiqarilgan React Js darsligini o'rgana boshladi, va hozirda React Js darsliklarini tamomladim. Men hozirda React Js ni yanada chuqurroq o'rganishda davom etmoqdaman.

Educational Background

Frontend Standart

Najot Ta'lim o'quv markazi Iyul 2023 - Yanvar 2024

 Men Najot Ta'limda 6 oy davomida imtihonlardan yiqilmay o'qidim va qolgan 2 oyini vaqtinchalik muzlatib qo'ydim.

Xususiy ustoz mentor

Mentor

Fevral 2024 - Present

 Men Najot Ta'limni muzlatganimdan so'ng xususiy ustozning qo'lida yaxshi taxsil ola boshladim vo hozirda ham davom ettirmoqdaman.



Contact

Address:

Toshkent sh. Sebzor st

Phone:

+998 91 628 68 61

Email

quvondigovs06@gmail.com

Telegram

Sardorbek developer

Skills

Technical Skills

- HTML
- CSS
- Sass/Scss
- Bootstrap
- Tailwindcss
- Git
- GitHub
- JavaScript
- React Js

Education

- IT center
- · Najot ta'lim
- · Xususiy office

Languages

- Uzbek (Fluent)
- Kazak (understand)
- Russian (don't know)
- English (don't know)

Project Links

• GitHub:

https://github.com/Sardorbek-Kuvondikov?tab=repositories

 Netlify: https://app.netlify.com/teams/s ardorbek-kuvondikov/sites? order by=asc